【裁判字號】    95,交簡上,2
【裁判日期】    950530
【裁判案由】    公共危險
【裁判全文】
臺灣士林地方法院刑事判決             95年度交簡上字第2號
上  訴  人  臺灣士林地方法院檢察署檢察官
被      告  甲○○
上列上訴人因被告公共危險案件，不服中華民國94年11月7 日
本院士林簡易庭94年度士交簡字第1626號第一審判決（聲請簡易
判決處刑案號：94年度偵字第8784號）提起上訴，本院管轄之第
二審合議庭判決如下：
    主  文
上訴駁回。
    事實及理由
一、本案經本院合議庭審理結果，認第一審以被告甲○○犯刑法
    第185 條之3 之公共危險罪，判處拘役40日，如易科罰金以
    300 元折算1 日，其認事用法及量刑均無不當，應予維持，
    並引用第一審判決書及檢察官聲請簡易判決處刑書記載之事
    實、證據、理由及應適用之法條（詳如附件）。
二、上訴意旨略以：原審就被告酒後駕車之公共危險犯行，量處
    拘役40日固非無見。惟被告前因酒後駕車案件，經臺灣士林
    地方法院檢察署檢察官處分緩起訴確定，竟於緩起訴期間內
    ，再犯同種犯行，其酒測值較前次之每公升0.42毫克更高，
    且高達1.12毫克，且撞擊路邊停放之車輛，原審僅量處拘役
    40日，難生警惕之效等語。按刑事審判旨在實現刑罰權之分
    配正義，故法院對於有罪被告之科刑，應符合罰刑相當之原
    則，使輕重得宜，罰當其罪，此所以刑法第57條明定科刑時
    ，應審酌一切情狀，尤應注意該條所列10款事項，以為科刑
    輕重之標準，並賦予法院裁量權。又如何量定其刑及是否宣
    告緩刑，係屬實體法上賦予法院得為自由裁量之事項，若違
    反比例原則、平等原則時，始得認係濫用裁量權而為違法（
    最高法院91年度台上字第5295號判決意旨參照）。經查：
  (一)被告所犯刑法第185 條之3 公共危險罪，其法定刑為1 年以
    下有期徒刑、拘役或新臺幣30,000元以下罰金。原審就其本
    次犯行，量處拘役40日並諭知易科罰金之折算標準，並未逾
    越法律規定之範圍，並無濫用權限之情事。
  (二)又刑法第185 條之3 公共危險罪係以不特定用路人之生命、
    身體、財產安全為其保護之法益，是被告犯行所肇生之危險
    ，自係重要量刑事由。公訴人以被告之呼氣中酒精濃度值高
    達每公升1.12毫克，且撞擊路邊停放車輛，認被告犯行肇生
    之危險甚高，固非無見。惟細繹被告經員警陳文川對其進行
    生理檢測結果，被告就「劃圓圈」、「直線行走十公尺」、
    「兩臂平伸抬頭轉圈」、「金雞獨立30秒」等全部之生理檢
    測項目，其檢測結果均屬「正常」，此有被告生理檢測平衡
    表1 紙在卷可稽（偵卷第18頁參照）；再被告固有異常駕駛
    行為，惟均僅係輕微擦撞，此觀被告駕駛之車牌號碼5032-D
    R 號之自用小客車僅因此次事故受有「右前側保桿葉子板撞
    刮痕」之輕微車損，而其餘停放路邊為被告駕駛上開自用小
    客車擦撞之機車車損情形係「左側車身倒地」，至車牌號碼
    G2 -5761號自用小客車之車損情形則係「左前車門、葉子板
    撞刮痕」（參見臺北市政府警察局士林分局交通分隊道路交
    通事故補充資料表、照片，偵卷第24頁、第26頁至第30頁參
    照），其損壞情形均亦尚稱輕微等節自明。是自不得單憑酒
    測值即推認其犯行所生危險程度。
  (三)再被告肇事後，雖經證人陳詠凱目擊肇事經過，並即在後尾
    隨，惟其亦證稱當時該車駕駛人係「越開越慢，最後自己停
    在臺北市○○○路○ 段與永平街口，我才看到該車車號為50
    32-DR 」（陳詠凱94年7 月29日警詢筆錄，偵卷第11頁參照
    ，此雖係被告以外之人於審判外之陳述，惟除據檢察官引為
    證據外，並據被告同意具有證據能力，參見本院95年3 月14
    日準備程序筆錄，依刑事訴訟法第159 條之5 第1 項，自具
    證據能力），則被告顯係自行停車。而查，被告前曾因違反
    刑法第185 條之3 公共危險案件，經臺灣士林地方法院檢察
    署檢察官於94年2 月17日以94年偵字第1575號處分緩起訴確
    定（臺灣高等法院被告前案紀錄表參照），現仍在緩起訴處
    分期間，其知己肇事後，並未逃逸，且旋於不遠處停車，復
    迭於警詢、偵訊暨本院審理時均坦承犯行，除本院95年4 月
    13日審判期日因憂鬱症割腕自殺，送馬偕醫院治療致不能到
    庭外，餘均坦然到庭接受裁判，其犯後態度尚稱良好；此次
    雖係再犯刑法第185 條之3 公共危險罪，惟經此偵審程序之
    後，當已深明己非，暨被告之犯罪動機、目的、手段，犯罪
    時所受之刺激及其品性、生活狀況、智識程度等一切情狀，
    認原審判處被告拘役40日，已足懲儆，其量刑並無違法不當
    ，亦未輕縱。上訴人上訴指摘量刑過輕重，為無理由，自應
    將其上訴駁回。
據上論斷，應依刑事訴訟法第455 條之1 第1 項、第3 項、第36
8 條、第373 條，判決如主文。
本案經檢察官王巧玲到庭執行職務
中    華    民    國    95    年    5     月    30    日
                  刑事第六庭審判長法  官  李育仁
                                  法  官  姜麗香
                                  法  官  許辰舟
以上正本證明與原本無異。
不得上訴。
                                  書記官  洪忠改
中    華    民    國    95    年    5     月    30    日


司法院資訊處製作；財團法人民間司法改革基金會備份。
